最高法院刑事判決            一○○年度台上字第六六八六號
上  訴  人  陳振華
上列上訴人因違反廢棄物清理法案件，不服台灣高等法院中華民
國一○○年九月二十七日第二審判決（一○○年度上訴字第二二
二六號，起訴案號：台灣桃園地方法院檢察署九十九年度偵字第
五九八八號），提起上訴，本院判決如下：
    主  文
上訴駁回。
    理  由
按刑事訴訟法第三百七十七條規定，上訴於第三審法院，非以判
決違背法令為理由，不得為之。是提起第三審上訴，應以原判決
違背法令為理由，係屬法定要件。如果上訴理由書狀並未依據卷
內訴訟資料，具體指摘原判決不適用何種法則或如何適用不當，
或所指摘原判決違法情事，顯與法律規定得為第三審上訴理由之
違法情形，不相適合時，均應認其上訴為違背法律上之程式，予
以駁回。本件原判決撤銷第一審之判決，改判仍論處上訴人陳振
華共同犯廢棄物清理法第四十六條第四款之非法清理廢棄物（累
犯）罪刑，已敘明所憑之證據及認定之理由；從形式上觀察，並
無判決違背法令之情形存在。再查原判決以證人李俊明於偵查中
向檢察官所為之陳述，核無顯不可信之情況，依刑事訴訟法第一
百五十九條之一第二項規定，得為證據，理由內已論敘綦詳。而
原判決採憑李俊明在偵查中之證言，為判斷依據之一，並摒棄其
於第一審法院所為迴護之詞，不予採信，亦已詳敘斟酌取捨之理
由。上訴意旨謂原判決不採李俊明在第一審法院經交互詰問之陳
述，遽信其偵查中之證言，有違傳聞法則及無罪推定原則等語，
任持己見指摘，不符第三審上訴之法定要件。又原判決以李俊明
、張阿興、張詠鈞及鍾時光（均已另案判刑確定）等人承租廢棄
廠房，作為非法處理廢棄物之場所，但因無怪手業者願意配合作
業，乃經曾治中介紹認識上訴人，謀求解決，並約定由上訴人以
進場車輛每台新台幣（下同）五百元或一千元抽佣，以及接受其
招攬之廢棄物來源。議定後，上訴人即聯絡綽號「伊拉克」之不
詳姓名男子覓得怪手業者，李俊明等人始獲得人力及設備挹注，
上訴人亦因而獲得二萬餘元之佣金，堪認其與李俊明等人就非法
處理廢棄物犯行有意思聯絡、行為分擔，為共同正犯。上訴人否
認參與犯罪及從中抽佣，為卸責之詞，不足採信。併加調查說明
。上訴意旨仍持上開陳詞辯解，對於原審取捨證據及判斷其證明
力職權之行使，暨原判決已明白論斷之事項，再事爭執；並漫指
原審未傳喚「伊拉克」，查明上訴人有無收取佣金，於法有違云
云，亦非適法之第三審上訴理由。其上訴為違背法律上之程式，
應予駁回。
據上論結，應依刑事訴訟法第三百九十五條前段，判決如主文。
中    華    民    國  一○○  年   十二   月    一    日
                      最高法院刑事第十庭
                          審判長法官  陳  世  淙  
                                法官  陳  東  誥  
                                法官  何  菁  莪  
                                法官  施  俊  堯  
                                法官  洪  曉  能  
本件正本證明與原本無異
                                      書  記  官  
中    華    民    國  一○○  年  十二    月    六    日
                                                     m